臺灣臺北地方法院民事裁定
      111年度北簡聲字第67號
聲  請  人  華冠通訊股份有限公司

法定代理人  李森田  
代  理  人  張源傑/鄒宜謙

相  對  人  InterDigital Technology Corporation  


法定代理人  Richard J. Brezski

相  對  人  IPR Licensing Inc.

法定代理人  Richard  J. Brezski

上二人
共同代理人  吳祚丞律師
            廖維達律師
            辛宇律師 
上列當事人間聲請停止執行事件，本院裁定如下︰
    主      文
聲請人供擔保新臺幣234萬元後，本院111年度司執字第25019號
給付票款事件之強制執行程序，於本院111年度北簡字第736號確
認本票債權不存在事件判決確定、和解或撤回起訴前，應暫予停
止。
    理      由
一、按強制執行程序開始後，除法律另有規定外，不停止執行，
    強制執行法第18條第1項定有明文。次按發票人主張本票係
    偽造、變造者，於前條裁定送達後20日內，得對執票人向為
    裁定之法院提起確認之訴；發票人證明已依前項規定提起訴
    訟時，執行法院應停止強制執行，但得依執票人聲請，許其
    提供相當擔保，繼續強制執行，亦得依發票人聲請，許其提
    供相當擔保，停止強制執行，非訟事件法第195條第1項、第
    2 項亦有明文。
二、聲請人以其向本院提起111年度北簡字第736號確認本票債權
    不存在之訴為由，聲請裁定停止本院111年度司執火字第250
    19號給付票款事件之強制執行。經查，相對人即債權人係執
    本院110年度司票字第16768號本票裁定為執行名義聲請強制
    執行，經本院以111年度司執火字第25019號（下稱系爭執行
    事件）受理在案，而聲請人主張系爭本票裁定之本票係遭人
    偽造，對相對人提起確認本票債權不存在之訴等情，業經調
    取上開執行卷宗、111年度北簡字第736號卷宗查明屬實，應
    認聲請人之聲請於法有據。
三、按法院定擔保金額而准許停止強制執行之裁定者，該項擔保
    係備供債權人因停止執行所受損害之賠償，其數額應依標的
    物停止執行後，債權人未能即時受償或利用該標的物所受之
    損害額，或其因另供擔保強制執行所受之損害額定之，非以
    標的物之價值或其債權額為依據（最高法院86年度臺抗字第
    442號裁定意旨參照）。查相對人聲請強制執行之債權本金
    為「USD415,539.31」，經核訴訟標的金額為新臺幣（下同
    ）1165萬5,878元，已逾150萬元，為得上訴第三審案件，參
    考各級法院辦案期限實施要點規定，第一、二、三審簡易程
    序審判案件之期限分別為10個月、2年、1年，共計3年10個
    月，加上裁判送達、上訴、分案等期間，兩造間確認本票債
    權不存在之訴審理期限約需4年，爰以此預估本件獲准停止
    執行，因而致相對人執行延宕之期間，是相對人因停止執行
    未能受償上開債權總額所受損害為上開債權總額之法定遲延
    利息即233萬1,175元（＝11,655,878元×5%×4 年，元以下四
    捨五入），另參酌相對人資金運用所受影響、債權受償風險
    等一切情狀，爰酌定相當擔保金額234萬予以准許之。
四、依非訟事件法第195條第2項但書後段，裁定如主文。
中　　華　　民　　國　　111 　年　　3 　　月　　18　　日
                  臺北簡易庭  法  官　張瓊華
以上正本證明與原本無異。
如不服本裁定，應於裁定送達後10日內向本庭（臺北市○○○路0段
000巷0號）提出抗告狀表明抗告理由（須附繕本），並繳納抗告
費新臺幣1,000元。
中　　華　　民　　國　　111 　年　　3 　　月　　18　　日
                              書記官  賴敏慧